【裁判字號】    98,抗,817
【裁判日期】    980828
【裁判案由】    聲請回復原狀
【裁判全文】
臺灣高等法院臺中分院刑事裁定           98年度抗字第817號
抗  告  人
即  被  告  甲○○
上列抗告人因聲請回復原狀案件，不服臺灣臺中地方法院中華民
國98年7月3日裁定（98年度聲字第2802號）提起抗告，本院裁定
如下：
    主  文
抗告駁回。
    理  由
一、抗告意旨略以：抗告人對於本案郵件送達之經過，經向臺中
    市警察局第六分局西屯派出所及負責送達之郵局查證，負責
    投遞本案判決書之郵差對於是否有將信件交付抗告人之家人
    亦無法確定，又送達處所乃抗告人之家人所經營之便利商店
    ，櫃臺即在門口處，信件之收受均未曾遺漏，且抗告人與家
    人對本案均非常關心，當無可能有拒收之情形。再者 98年5
    月21、22日該便利商店均有營業，故郵差所言抗告人及家人
    連續 2日拒收此判決書，其乃貼上送達通知，將判決書轉交
    西屯派出所等情，顯非可能。本案判決書之送達，乃係郵差
    之個人因素，導致抗告人逾越上訴期間，此過失卻歸咎予抗
    告人，實有欠公正，為此提起抗告，請求撤銷原裁定云云。
二、按提起上訴，應於送達判決後10日內為之，刑事訴訟法第34
    9 條定有明文。次按非因過失，遲誤上訴、抗告或聲請再審
    之期間，或聲請撤銷或變更審判長、受命推事、受託推事裁
    定或檢察官命令之期間者，於其原因消滅後 5日內，得聲請
    回復原狀；非因過失遲誤期間之原因及其消滅時期，應於書
    狀內釋明之，刑事訴訟法第67條第1項、第68條第2項分別有
    明文規定。復按送達於應受送達人之住、居所、事務所或營
    業所，不獲會晤應受送達人或其他有辨別事理能力之同居人
    或受僱人者，得將文書寄存送達地之自治或警察機關，並作
    送達通知書兩份，一份黏貼於應受送達人住居所、事務所、
    營業所或其就業處所門首，另一份置於該送達處所信箱或其
    他適當位置，以為送達，又寄存送達，自寄存之日起，經10
    日發生效力，為民事訴訟法第 136條、第137條、第138條所
    明定，並為刑事訴訟法第62條所準用。而上訴期間為10日，
    自送達判決後起算，應於法定期間內為訴訟行為之人，其住
    所、居所或事務所不在法院所在地者，計算該期間時，應扣
    除其在途之期間，亦為刑事訴訟法第349條、第66條第1項所
    明定。
三、經查：
  (一)抗告人因違反毒品危害防制條例案件，業經原審於 98年5月
    15日以 98年度訴字第1379號判處有期徒刑7月，有原審刑事
    判決乙份在卷可參，嗣該判決並於 98年5月22日經郵務機關
    寄存送達在抗告人當時之住所地即臺中市○○區○○里○○
    路81號，此有原審送達證書附卷可參（見原審卷第45頁），
    上開判決之送達程序自屬合法有效。
  (二)又該98年訴字第1379號刑事判決書，經送達抗告人上開住所
    ，因未獲會晤本人，亦無受領文書之同居人或受僱人，而於
    98年 5月22日寄存送達於臺中市警察局第六分局西屯派出所
    ，並作送達通知書2份，1份黏貼於該應受送達人住所門首，
    另 1份置於該送達處所信箱或其他適當位置，以為送達等情
    ，亦有原審送達證書在卷可參，揆諸前揭文書送達之規定，
    該文書自寄存之日起經10日即自98年6月1日發生送達效力，
    至於應受送達人實際於何時收取文書，對於依法發生之送達
    效力並無影響；是本件抗告人至遲應於判決發生送達效力後
    10日上訴期間內，即於 98年6月11日前提出上訴，然抗告人
    遲至 98年6月24日始向原審提出本件聲請狀並聲明上訴，其
    上訴顯已逾期；而判決書業經合法送達及起算上訴期間之效
    力，既均為法律所明定，亦難認抗告人之遲誤上訴期間有何
    正當理由，應認其遲誤係因自身過失所致，其回復原狀之聲
    請，於法不合。
  (三)抗告人雖以前詞置辯，惟抗告人並未具體提出其非因過失遲
    誤上訴期間及其消滅時期之相關事證，僅空言抗告人之住所
    係家人所經營之24小時便利商店，應不可能無人收受刑事判
    決書，及投遞之郵差無法確定有將掛號信送交送達處所云云
    ，顯與刑事訴訟法第67條之規定不符，抗告人以自己說詞，
    任意指摘，而未提出具體事證以供法院審酌，原審法院以抗
    告人回復原狀之聲請於法不合，而駁回其聲請，並無違誤。
    抗告人猶執前詞指摘原裁定不當，為無理由，應予駁回。
四、據上論斷，應依刑事訴訟法第412條，裁定如主文。
中    華    民    國    98    年    8     月    28    日
            刑事第十庭    審判長法  官  林  照  明
                                法  官  林  欽  章
                                法  官  蔡  名  曜
以上正本證明與原本無異。
如不服本裁定，得於收受送達後5日內向本院提出抗告書狀（須
附繕本）。
                                書記官  劉  恒  宏
中    華    民    國    98    年    8     月    28    日


司法院資訊處製作；財團法人民間司法改革基金會備份。
